臺灣高等法院高雄分院刑事判決　　　　100年度上易字第599號
上　訴　人
即　被　告　朱政龍
上列上訴人因竊盜等案件，不服臺灣高雄地方法院100 年度審易
字第902 號中華民國100 年5 月16日第一審判決（起訴案號：臺
灣高雄地方法院檢察署100 年度偵字第7842號），提起上訴，本
院判決如下：
    主  文
上訴駁回。
    理  由
一、按不服地方法院之第一審判決而上訴者，應向管轄第二審之
    高等法院為之。上訴書狀應敘述具體理由。上訴書狀未敘述
    上訴理由者，應於上訴期間屆滿後20日內補提理由書於原審
    法院，逾期未補提者，原審法院應定期間先命補正。第二審
    法院認為上訴書狀未敘述理由或上訴有第362 條前段之情形
    者，應以判決駁回之。但其情形可以補正而未經原審法院命
    其補正者，審判長應定期間先命補正。刑事訴訟法第361 條
    、第367 條，分別定有明文。所謂不服第一審判決之具體理
    由，必係依據卷內既有訴訟資料或提出新事證，指摘或表明
    第一審判決有何採證認事、用法或量刑等足以影響判決本旨
    之不當或違法，而構成應予撤銷之具體事由，始克當之（例
    如：依憑證據法則具體指出所採證據何以不具證據能力，或
    依憑卷證資料，明確指出所為證據證明力之判斷如何違背經
    驗、論理法則）；倘僅泛言原判決認定事實錯誤、違背法令
    、量刑失之過重或輕縱，而未依上揭意旨指出具體事由，或
    形式上雖已指出具體事由，然該事由縱使屬實，亦不足以認
    為原判決有何不當或違法者（例如：對不具有調查必要性之
    證據，法院未依聲請調查亦未說明理由，或援用證據不當，
    但除去該證據仍應為同一事實之認定），皆難謂係具體理由
    ，俾與第二審上訴制度旨在請求第二審法院撤銷、變更第一
    審不當或違法之判決，以實現個案救濟之立法目的相契合，
    並節制濫行上訴（最高法院97年度台上字第892 號判決意旨
    參照）。是以上訴人之上訴書狀或補提之上訴理由書，雖有
    敘述上訴理由，惟並未具體敘述第一審判決有上述違法、不
    當情形，即與未敘述具體理由無異，其所為上訴，即不符合
    上訴之法定要件。
二、被告上訴意旨謂：上訴人即被告朱政龍（下稱被告）就全部
    犯罪事實於原審中均已坦承不諱，原判決亦肯認被告犯罪後
    態度良好，但原審量刑過重，實難甘服，被告將痛改前非，
    照顧家庭，請撤銷原判決，另為適當之判決云云。
三、經查：
（一）本件公訴人係起訴被告朱政龍曾因詐欺、竊盜等案件，分
      別經臺灣高雄地方法院以94年度訴字第3652號、94年度易
      字第1701號各判處有期徒刑6 月、10月，經減刑並合併定
      應執行刑為有期徒刑7 月15日。又因犯施用毒品、竊盜等
      案件，分別經同院以95年度訴字第897 號、95年度簡上字
      第728 號各判處有期徒刑1 年2 月、4 月、10月確定，經
      減刑並合併定應執行有期徒刑1 年2 月，並與上開7 月15
      日接續執行，至97年6 月7 日縮刑期滿執行完畢。詎其仍
      不知悔改，於100 年2 月26日19時50分許，騎乘車號YDT-
      718 號重機車行經高雄巿橋頭區○○路旁產業道路時，見
      陳智明所有之挖土機停放該處且無人看管，竟意圖為自己
      不法之所有，萌生竊盜之犯意，持客觀上足供為兇器使用
      之活動板手及梅花板手各1 支，拆卸該輛挖土機上之電瓶
      2 顆，得手後正欲以上開機車載運逃離現場時，適為巡邏
      員警發現而當場查獲，並扣得活動板手、梅花板手各1 支
      等事實（見起訴書），而原審則以上開犯罪事實予以論罪
      科刑，並於理由內敘明：「證據部分，引用檢察官起訴書
      之記載，並補充被告於本院審理時之自白（即上開事實，
      業經被告於警詢、偵查及本院審理中坦承不諱，核與被害
      人陳智明於警詢之證述相符，且有高雄市政府警察局岡山
      分局扣押筆錄、扣押物品目錄表、贓物認領保管單、查獲
      現場相片4 張、扣案之活動板手、梅花板手各1 支可證。
      足認被告之自白與事實相符，其上開攜帶兇器竊盜犯行，
      堪以認定，本案事證明確，應分別依法論科）」等語，業
      已詳敘其所憑證據及認定理由，從形式上觀察，原判決並
      無認定事實錯誤或違背法令之情形。
（二）又法院對有罪被告之科刑，應符合罪刑相當之原則，使罰
      當其罪，以契合人民之法律感情，此所以刑法第57條明定
      科刑時應以行為人之責任為基礎，並審酌一切情狀，尤應
      注意該條所列各款事項，以為科刑輕重之標準（最高法院
      97年度台非字第216 號判決意旨參照）。而「量刑輕重係
      屬事實審法院得依職權自由裁量之事項，苟已斟酌刑法第
      57條各款所列情狀而未逾越法定刑度，不得遽指為違法」
      （最高法院72年度台上字第6696號判例意旨參照）。本件
      原判決亦於理由內敘明：「被告有上開犯罪事實欄所載之
      犯罪前科及執行情形，有臺灣高等法院被告前案紀錄表1
      份在卷可查，其於上開有期徒刑執行完畢後5 年內，故意
      再犯本件有期徒刑以上之罪，為累犯，應依刑法第47條第
      1 項之規定加重其刑。並審酌被告不思以己力賺取所需，
      率爾竊取他人財物，侵害他人之財產權，所為實屬不該，
      惟念其犯後已坦承犯行，態度尚可，復參以被告所竊電瓶
      2 顆，價值約新台幣9,000 元，且已經被害人領回，損失
      並未進一步擴大等情，有贓物認領保管單1 份在卷足稽，
      及其犯罪動機、目的、手段及被害人已取回失竊物等一切
      情狀，量處如主文所示之刑（即有期徒刑10月）」（見原
      判決第2 頁）。按行為人犯罪後之態度不同，審酌量刑時
      自有不同之考量，且量刑輕重係屬事實審法院得依職權自
      由裁量之事項，本案原審已斟酌刑法第57條各款所列情狀
      而未逾越法定刑度，自不得遽指為違法。
四、綜上所述，本件被告上訴理由並未依據卷內既有訴訟資料或
    提出新事證，指摘或表明第一審判決有何採證認事、用法或
    量刑等足以影響判決本旨之不當或違法，而構成應予撤銷之
    具體事由，依上開說明，本件上訴顯無具體理由而不合法定
    程式，應予駁回，並不經言詞辯論為之。
據上論斷，應依刑事訴訟法第367 條前段、第372 條，判決如主
文。
中    華    民    國    100   年     7     月    15    日
                  刑事第十一庭  審判長法  官  翁慶珍
                                      法  官  孫啟強
                                      法  官  石家禎
以上正本證明與原本無異。
不得上訴。
中    華    民    國   100    年    7     月    15    日
                                      書記官  黃月瞳